【裁判字號】    92,訴,815
【裁判日期】    920915
【裁判案由】    毒品危害防制條例
【裁判全文】
臺灣高雄地方法院刑事判決                          九十二年度訴字第八一五號
    公  訴  人  臺灣高雄地方法院檢察署檢察官
    被      告  甲○○
右列被告因違反毒品危害防制條例案件，經檢察官提起公訴（九十二年度毒偵字第九
七號），及移
    主  文
甲○○連續施用第一級毒品，累犯，處有期徒刑拾月。扣案之第一級毒品海洛因壹包
（合計淨重零點零肆公克，包裝重零點玖壹公克），均沒收銷燬之。
    事  實
一、甲○○前因違反肅清煙毒條例案件，經本院於民國八十六年九月十五日，以八十
    六年度訴緝字第二四號判處有期徒刑三年二月確定，甫於九十一年四月三十日
    縮刑期滿執行完畢。又因施用毒品案件，經停止戒治交付保護管束期滿，由臺灣
    高雄地方法院檢察署檢察官於九十年五月十四日，以九十年度戒毒偵字第五五六
    號為不起訴處分確定。猶不知悛悔，其明知海洛因係業經公告列為毒品危害防制
    條例第二條第二項第一款之第一級毒品，不得非法持有、施用，詎仍未戒除施用
    毒品習性，復基於施用第一級毒品海洛因之概括犯意，自九十二年二月四日起至
    同年七月中旬某日止，在高雄市○○區○○路七十二號五樓之二、高雄市○○街
    某友人住處等處，連續施用第一級毒品海洛因多次。嗣分別於：(1)九十二年二月
    七日十七時十分許，在高雄市○○區○○路七十二號五樓之二，為警當場查獲，
    並扣得第一級毒品海洛因一包（合計淨重零點零四公克，包裝重零點九一公克）
    ；(2)九十二年四月二十三日十七時五分許，在高雄市政府前鎮分局為警採尿送驗
    後，始悉上情；(3)九十二年八月八日凌晨零時許，在高雄縣鳳山市○○街七十八
    巷口，為警當場緝獲。嗣經臺灣高雄地方法院檢察署檢察官聲請令入戒治處所施
    以強制戒治，由本院以九十二年度毒聲字第一六八九號裁定令入戒治處所，施以
    強制戒治一年。
二、案經高雄縣警察局鳳山分局報告臺灣高雄地方法院檢察署檢察官偵查起訴及移送
    併案審理。
    理  由
一、右揭犯罪事實，業據被告甲○○於本院審理中供承不諱，且被告於右揭查獲時地
    (1)為警採集尿液送高雄縣政府衛生局以免疫學分析法與ＴＯＸＩ—ＬＡＢ方法檢
    驗結果，確呈嗎啡陽性反應，有該局九十二年二月十三日煙毒尿液檢驗成績書影
    本一紙附卷可稽（參見九十二年度毒偵字第九七號偵查卷《下稱本案偵查卷》
    第四頁），復經本院送高雄醫學大學附設中和紀念醫院以酵素免疫分析法（ＥＩ
    Ａ）與氣相層析質譜儀分析法（ＧＣ—ＭＳ）複驗結果，確呈嗎啡陽性反應，此
    有該醫院九十二年四月十五日報告編號九二四—一五四號濫用藥物尿液檢驗報
    告一紙附卷可參（參見本院卷第三三頁），又被告於右揭查獲時地(2)為警採尿液
    送臺灣檢驗科技股份有限公司以酵素免疫分析法（ＥＩＡ）與ＧＣ—ＭＳ方法（
    氣相層析質譜儀分析法）檢驗結果，確亦呈嗎啡陽性反應，有該醫院九十二年五
    月十二日濫用藥物尿液檢驗報告影本一紙在卷可憑（參見高市警前分三字第九七
    一號警卷《下稱併案警卷》第五頁）。再被告於右揭查獲時地(1)所扣案之疑似
    殘留第一級毒品海洛因白色粉末一包（合計淨重零點零四公克，包裝重零點九一
    公克），經送法務部調查局以化學呈色法與氣相層析質譜儀分析法鑑驗結果，確
    係第一級毒品海洛因無訛，此有該局九十二年三月十日鑑定通知書影本一紙附卷
    足憑（參見本院卷第三六頁）。綜上以觀，足見被告之自白核與事實相符，應可
    採為論罪科刑之依據。再被告前因施用毒品案件，經停止戒治付保護管束期滿，
    由臺灣高雄地方法院檢察署檢察官以九十年度戒毒偵字第五五六號為不起訴處分
    確定。復因本件施用第一級毒品海洛因之犯行，嗣經臺灣高雄地方法院檢察署檢
    察官聲請令入戒治處所施以強制戒治，由本院以九十二年度毒聲字第一六八九號
    裁定令入戒治處所，施以強制戒治一年，有該九十年度戒毒偵字第五五六號不起
    訴處分書、本院九十二年度毒聲字第一六八九號刑事裁定書、臺灣高雄地方法院
    被告院內索引卡紀錄表、臺灣高等法院被告全國前案紀錄表、臺灣高雄地方法院
    檢察署刑案資料查註紀錄表、全國施用毒品案件紀錄表、受觀察勒戒人毒品及前
    科紀錄簡列表各一份附卷可參（參見本院卷第四—十四、十七—二二頁）。綜上
    所述，足徵被告係於五年內再犯毒品危害防制條例第十條之罪。從而，本件事證
    已臻明確，被告犯行洵堪認定，應予依法論科。
二、核被告所為，係犯毒品危害防制條例第十條第一項之施用第一級毒品罪。被告持
    有第一級毒品海洛因後，進而施用，其持有之低度行為應被其施用之高度行為所
    吸收，均不另論罪。被告先後多次施用第一級毒品之犯行，時間緊接，方法相同
    ，觸犯構成要件相同之罪，顯係基於概括犯意反覆為之，為連續犯，依刑法第五
    十六條之規定，論以一罪，並加重其刑。公訴人起訴事實僅敘及被告於九十二年
    二月七日十九時四十分許回溯四十八小時內之某時，有施用第一級毒品海洛因一
    次之犯行，而未敘及被告自九十二年二月四日起至同年七月中旬某日止，有連續
    施用第一級毒品海洛因多次之犯行，惟該部分事實已據被告於本院審理中供承在
    卷（參見本院卷第一一—三、一一三、一一六頁），並已載明於九十二年度
    毒偵字第九七號偵查卷移送本院併案審理部分，且與前開起訴並論罪科刑部分
    有連續犯之裁判上一罪關係，應為起訴效力所及，本院自應併予審理，併此敘明
    。又被告前因違反肅清煙毒條例案件，經本院以八十六年度訴緝字第二四號判
    處有期徒刑三年二月確定，甫於九十一年四月三十日縮刑期滿執行完畢，此有臺
    灣高雄地方法院被告院內索引卡紀錄表、臺灣高等法院被告全國前案紀錄表、臺
    灣高雄地方法院檢察署刑案資料查註紀錄表各一份附卷可參，其前受有期徒刑之
    執行完畢，於五年以內再犯本件最重本刑為有期徒刑以上之罪，為累犯，應依刑
    法第四十七條之規定遞加重其刑。被告有二種以上刑之加重事由，依刑法第七十
    條之規定，遞加之。爰審酌被告屢犯不改，顯見其意志不堅，缺乏勒戒動機，其
    施用毒品足以導致精神障礙、性格異常，甚至造成生命危險，戕害一己之身體健
    康，惟其犯後尚能坦承犯行、態度尚稱良好等一切情狀，量處如主文所示之刑，
    以資懲儆。另扣案之第一級毒品海洛因一包（合計淨重零點零四公克，包裝重零
    點九一公克），應依毒品危害防制條例第十八條第一項前段規定，不問屬於犯人
    與否，宣告沒收併銷燬之。至鑑驗所耗損之第一級毒品，既已滅失，爰不另為沒
    收銷燬之諭知，附此敘明。再右揭查獲時地(1)雖尚有扣案注射針筒二支，惟被告
    迭自警訊及偵審以來即否認為其所有，且經本院送請高雄醫學大學附設中和紀念
    醫院檢驗結果，確未含有第一、二級毒品陽性反應，有該醫院九十二年四月十五
    日報告編號九二四—一一六號檢驗報告一紙在卷可憑（參見本院卷第二九頁）
    。此外，復查無其他積極證據足認扣案之注射針筒二支係被告所有供犯本件施用
    第一級毒品所用或預備之物，亦非違禁物，爰不另為沒收之諭知，併此敘明。
據上論斷，應依刑事訴訟法第二百七十三條之一第一項、第二百九十九條第一項前段
，毒品危害防制條例第十條第一項、第十八條第一項前段，刑法第十一條、第五十六
條、第四十七條，判決如主文。
本案經檢察官李允煉到庭執行職務。
中      華      民      國    九十二    年      九      月     十五     日
                                臺灣高雄地方法院刑事第五庭
                                    法  官  林  家  賢
右正本證明與原本無異。
如不服本判決，應於判決送達後十日內，向本院提出上訴狀。
                                    書記官  許  雅  惠
中      華      民      國    九十二    年      九      月     十五     日
附錄本判決論罪科刑法條：
毒品危害防制條例第十條第一項：
施用第一級毒品者，處六月以上五年以下有期徒刑。


司法院資訊處製作；財團法人民間司法改革基金會備份。
